【裁判字號】    98,訴,833
【裁判日期】    980527
【裁判案由】    違反毒品危害防制條例
【裁判全文】
臺灣彰化地方法院刑事判決               98年度訴字第833號
公  訴  人  臺灣彰化地方法院檢察署檢察官
被      告  甲○○
                    號
                    現於台灣彰化監獄彰化分監執行中
上列被告因毒品危害防制條例案件，經檢察官提起公訴（98年度
毒偵字第613 號），因被告於準備程序中為有罪之陳述，合議庭
裁定由受命法官進行簡式審判程序，本判決如下：
    主  文
甲○○施用第一級毒品，累犯，處有期徒刑玖月，扣案之海洛因
壹包（驗餘淨重零點貳陸貳玖公克）沒收銷燬之；又施用第二級
毒品，累犯，處有期徒刑伍月。主刑部分應執行有期徒刑壹年壹
月。
    事  實
一、甲○○前於民國96年間因施用毒品案件，經本院裁定送觀察
    、勒戒後，認無繼續施用毒品之傾向，於96年9 月19日執行
    完畢釋放，並經臺灣彰化地方法院檢察署檢察官以96年度毒
    偵字第3697號為不起訴處分確定。又因施用毒品案件，經本
    院於97年9 月8 日以97年度斗簡字第470 號判處有期徒刑2
    月確定，甫於98年1 月21日易科罰金執行完畢。詎仍不知悔
    改，復基於施用第一級毒品海洛因之犯意，於98年3 月4 日
    晚間8 時許，在其位於彰化縣二水鄉○○路○ 段183 巷46號
    住處房間內，以將海洛因粉末摻入香菸內，再以點燃吸食方
    式，施用第一級毒品海洛因1 次。另基於施用第二級毒品甲
    基安非他命之犯意，於98年3 月5 日上午8 時許，在上揭同
    一處所，將甲基安非他命粉末放置在玻璃球中，再以燒烤吸
    食煙霧方式，施用第二級毒品甲基安非他命1 次。嗣於同年
    月5 日下午1 時22分許，為警在二水鄉○○村○○路引水公
    園前查獲，並扣得海洛因1 包（驗餘淨重0.2629公克），並
    經其同意採集尿液送驗，結果呈嗎啡、安非他命、甲基安非
    他命及可待因陽性反應。
二、案經彰化縣警察局田中分局報請臺灣彰化地方法院檢察署檢
    察官偵查起訴。
    理  由
一、上揭事實，業據被告甲○○於本院審理時坦承不諱，且其於
    98年3 月5 日為警所採驗之尿液，經臺灣彰化地方法院檢察
    署委託警方送請詮昕科技股份有限公司檢驗結果，確呈嗎啡
    、安非他命及甲基安非他命等陽性反應，此有彰化縣警察局
    田中分局委託檢驗尿液代號與真實姓名對照表及該公司98年
    3 月25日所出具之號濫用藥物尿液檢驗報告各1 紙附卷可稽
    。又扣案之白色粉末1 包，經送行政院衛生署草屯療養院鑑
    定結果，確含第一級毒品海洛因成分無訛，此有該院98年3
    月23日草療鑑字第0980300159號鑑定書1 份附卷可稽，故據
    上事證，足徵被告前開施用第一級毒品海洛因及施用第二級
    毒品甲基安非他命之自白核與事實相符，堪可採為論罪科刑
    之依據。
二、毒品危害防制條例第10條施用第一、二級毒品之罪者，檢察
    官應先聲請法院裁定將被告令送勒戒處所觀察、勒戒，經觀
    察、勒戒後，認無繼續施用毒品傾向者，應即釋放，並為不
    起訴之處分或不付審理之裁定；認有繼續施用毒品傾向者，
    應由檢察官聲請法院裁定令入戒治處所施以強制戒治，且經
    觀察、勒戒或強制戒治執行完畢釋放後，5年內再犯第10 條
    之罪，檢察官應依一般刑事訴訟程序予以起訴論罪科刑，此
    觀諸毒品危害防制條例第20條第1項、第2項、第23條第2項
    前段規定自明。查本件被告前於96年間因施用毒品案件，經
    本院裁定送觀察、勒戒後，認無繼續施用毒品之傾向，於96
    年9 月19日執行完畢釋放，並經臺灣彰化地方法院檢察署檢
    察官以96年度毒偵字第3697號為不起訴處分確定，有臺灣高
    等法院被告前案紀錄表、臺灣彰化地方法院檢察署刑案資料
    查註紀錄表各1 份附卷可參，其於前開執行完畢釋放後5年
    內，復犯本件施用毒品罪，事證明確，應予依法論科。
三、按海洛因係毒品危害防制條例所定之第一級毒品，而甲基安
    非他命則係同條例所定之第二級毒品，均不得非法施用。核
    被告所為，分別係犯毒品危害防制條例第10條第1 項之施用
    第一級毒品罪及同條第2 項之施用第二級毒品罪。其為供施
    用第一級毒品及第二級毒品而持有各該級毒品之低度行為，
    應各為施用之高度行為所吸收，均不另論罪。又被告所犯上
    開2 罪間，犯意各別，且行為時間及手段互異，應予分論併
    罰。又被告有上開事實欄所載之前科紀錄，有臺灣高等法院
    被告前案紀錄表、臺灣彰化地方法院檢察署刑案資料查註紀
    錄表各1 份在卷可憑，其於有期徒刑執行完畢後，5 年內故
    意再犯本案有期徒刑以上之2 罪，均為累犯，自均應依刑法
    第47條第1 項之規定加重其刑。爰審酌被告之素行、犯罪之
    動機、目的、施用毒品係戕害自身健康、施用海洛因及甲基
    安非他命各1 次之手段、所生危害及犯罪後之態度等一切情
    狀，就其所為上開施用第一級毒品及施用第二級毒品犯行，
    分別量處如主文所示之刑，並定其應執行之刑，以示懲儆。
四、至查獲之扣案第一級毒品海洛因1 包（淨重0.2745公克，驗
    餘淨重0.2629公克)， 為查獲之第一級毒品，爰依毒品危害
    防制條例第18條第1 項前段宣告沒收銷毀。
據上論斷，應依刑事訴訟法第273 條之1 第1 項、第299 條第1
項前段，毒品危害防制條例第10條第1 項、第2 項、第18條第1
項前段，刑法第11條前段、第47條第1 項、第51條第5 款，判決
如主文。
本案經檢察官鄭少到庭執行職務。
中    華    民    國    98    年    5     月    27    日
                  刑事第六庭          法  官  鮑慧忠
以上正本證明與原本無異。
如不服本判決應於收受判決後10日內向本院提出上訴書狀，並應
敘述具體理由；其未敘述上訴理由者，應於上訴期間屆滿後20日
內向本院補提理由書 (均須按他造當事人之人數附繕本)「 切勿
逕送上級法院」。
中    華    民    國    98    年    5     月    27    日
                                      書記官  陳秀娟
附錄本案論罪科刑法條全文：
毒品危害防制條例第10條
施用第一級毒品者，處 6 月以上 5 年以下有期徒刑。
施用第二級毒品者，處 3 年以下有期徒刑。


司法院資訊處製作；財團法人民間司法改革基金會備份。
